【裁判字號】    95,交上易,221
【裁判日期】    950919
【裁判案由】    公共危險
【裁判全文】
臺灣高等法院刑事判決               95年度交上易字第221號
上  訴  人  臺灣士林地方法院檢察署檢察官
被      告  甲○○
                    樓
上列上訴人因被告公共危險案件，不服臺灣士林地方法院95年度
交易字第313號，中華民國95年6月26日第一審判決（起訴案號：
臺灣士林地方法院檢察署95年度偵字第3526號），提起上訴，本
院判決如下：
    主  文
上訴駁回。
    事  實
一、甲○○前曾二次犯酒醉駕車公共危險案件，分別經原審法院
    以94年度交簡字第53號、94年度士交簡字第1621號判處罰金
    1萬2千元及2萬3千元確定，仍不知悔改，明知服用酒類會導
    致不能安全駕駛動力交通工具，竟於95年2月14日晚上10 時
    至同月15日凌晨0時許，在臺北縣三重市○○街○路邊攤飲
    用啤酒，已達不能安全駕駛動力交通工具之程度，仍騎乘車
    牌號碼CIX-213號重型機車離開該處，置路上不特定行人及
    車輛安全於不顧。嗣於同日凌晨0時50分許，騎乘上開機車
    行至臺北市○○區○○路649號前時，經警攔檢盤查，測得
    其呼氣酒精濃度高達每公升0.84毫克，而達於不能安全駕駛
    之標準。
二、案經臺北市政府警察局士林分局移送臺灣士林地方法院檢察
    署檢察官偵查起訴，經原審法院依簡式審判程序審理。
    理  由
一、上揭事實，業據被告甲○○坦承不諱，並有刑法第185條之3
    案件測定觀察紀錄表、酒精測定紀錄表、生理平衡檢測表在
    卷可參（見偵查卷第10至12頁）。依行政院國軍退除役官兵
    輔導委員會臺北榮民總醫院88年8月5日（88）北總內字第26
    868號函所載：酒精對人體之影響程度，當呼氣酒精濃度達
    每公升0.50毫克時，將影響駕駛，當呼氣酒精濃度達每公升
    0.75毫克時，將造成思考、個性及行為改變，當呼氣酒精濃
    度達每公升1.0毫克時，將造成中度中毒而有步態不穩、噁
    心嘔吐、精神混惑不清晰等症狀，當呼氣酒精濃度達每公升
    1.5毫克時，將造成中度至重度中毒而有說話不清楚、感覺
    喪失、視力模糊等症狀。本件被告測得呼氣中酒精濃度達每
    公升0.84毫克，已有前述輕到中度中毒症狀，經生理平衡檢
    測亦有金雞獨立30秒顯示不正常之情形（見偵查卷第12頁）
    ，顯見被告服用酒類已影響其精神及反應，而達不能安全駕
    駛動力交通工具之程度。本件事證明確，被告犯行堪以認定
    。
二、論罪部分：
（一）被告行為後，刑法第185條之3法定刑中關於罰金之規定，
      依刑法施行法第1條之1：「中華民國94年1月7日刑法修正
      施行後，刑法分則編所定罰金之貨幣單位為新臺幣」「94
      年1月7日刑法修正時，刑法分則編未修正之條文定有罰金
      者，自94年1月7日刑法修正施行後，就其所定數額提高為
      30倍。但72年6月26日至94年1月7日新增或修正之條文，
      就其所定數額提高為3倍」，由原先以銀元計算，修正為
      依新臺幣計算並提高為3倍。且依修正前刑法第33條第5款
      規定罰金之最低額度1元以上，經以罰金罰鍰提高標準條
      例第1條就罰金數額提高倍數為10倍後，該罰金刑額度範
      圍係銀元10元即新臺幣30元以上，與修正後刑法第33 條
      第5款罰金最低額為新臺幣1千元以上相較，以修正前規定
      之最低額度較低。又刑法第41條第1項前段，配合刪除前
      罰金罰鍰提高標準條例第2條提高1百倍之規定，則將易科
      罰金以銀元3百元折算1日之折算標準，提高為以新臺幣1
      千元、2千元或3千元折算1日，經比較新舊法，以行為時
      之舊法有利於被告，是本件自應依行為時之規定予以論罪
      。
（二）核被告所為，係犯刑法第185條之3服用酒類不能安全駕駛
      動力交通工具而駕駛罪。
三、原審認被告所犯罪證明確，適用刑法第185條之3、第41條第
    1項前段、罰金罰鍰提高標準條例第2條之規定，並審酌被告
    前有二次酒醉駕車行為，經判處罰金，並執行完畢，有本院
    被告前案紀錄表在卷可稽，竟仍不知警惕，一再酒後駕車，
    罔顧公眾往來安全，並考量被告於為警查獲後，其呼氣酒精
    濃度值高達每公升0.84毫克，就國民法律感情而言，不應予
    以輕縱，惟念被告本次酒後駕車幸未發生事故，未具體造成
    他人之生命、身體及財產上之損害，且犯後坦承犯行深表悔
    悟，並捐贈新臺幣3萬元予佛教慈濟慈善事業基金會，有捐
    助收據附卷可稽，並其品行、智識程度等一切情狀，量處有
    期徒刑3月，並諭知易科罰金之折算標準。核其認事用法均
    無不合，量刑亦屬妥適。至於原審判決後，刑法雖有修正，
    惟修正後之規定係以適用行為時法為原則，案經上訴本院後
    ，經比較新舊法，行為後之法律並非較有利於行為人，仍應
    適用行為時法，則原判決適用行為時法即無不當，自不構成
    撤銷之事由。檢察官提起上訴，認被告於本案犯後，又於95
    年6月1日酒後駕車，可見並無檢討改過之意，原審所為量刑
    過輕，指摘原判決不當云云。惟檢察官於原審當庭表示如被
    告向立案公益團體捐贈新臺幣3萬元，請量處得易科罰金之
    刑度（見原審卷第15頁），且原審已就量刑事項妥為斟酌，
    所處刑度並無過輕之情形。而被告倘本案犯後又另犯酒後駕
    車之罪，自可於該案斟酌是否悔改，而於量刑予以斟酌。是
    檢察官所提上訴，為無理由，應予駁回。
據上論斷，應依刑事訴訟法第368條，判決如主文。
本案經檢察官郭弘佑到庭執行職務。
中    華    民    國    95    年    9     月    19    日
                  刑事第二庭審判長法  官  蔡國在
                                  法  官  江振義
                                  法  官  王詠寰
以上正本證明與原本無異。
不得上訴。
                                  書記官  駱麗君
中    華    民    國    95    年    9     月    19    日
附錄：本案論罪科刑法條全文
刑法第185條之3
服用毒品、麻醉藥品、酒類或其他相類之物，不能安全駕駛動力
交通工具而駕駛者，處1年以下有期徒刑、拘役或3萬元以下罰金
。


司法院資訊處製作；財團法人民間司法改革基金會備份。
